【裁判字號】    98,簡上,1223
【裁判日期】    981231
【裁判案由】    偽造文書
【裁判全文】
臺灣板橋地方法院刑事判決            98年度簡上字第1223號
上  訴  人  甲○○
即  被  告
上列上訴人即被告因偽造文書案件，不服本院中華民國98年9 月
8 日第一審簡易判決（98年度簡字第6972號，聲請簡易判決處刑
案號：98年度偵字第20203 號），提起上訴，本院管轄第二審之
合議庭判決如下：
    主      文
上訴駁回。
甲○○緩刑貳年。
    事實及理由
一、證據能力：
    按刑事訴訟法第159 條第1 項雖規定，被告以外之人於審判
    外之言詞或書面陳述，除法律有規定外，不得作為證據。惟
    依同法第159 條之5 第1 項、第2 項規定，經當事人於審判
    程序同意作為證據，法院審酌該言詞陳述或書面陳述作成時
    之情況，認為適當者，亦得為證據。當事人、代理人或辯護
    人於法院調查證據時，知有第159 條第1 項不得為證據之情
    形，而未於言詞辯論終結前聲明異議者，視為有前項之同意
    （指同條第1 項之同意作為證據），此乃第159 條第1 項所
    容許，得作為證據之例外規定之一。經查，本案被告及檢察
    官於言詞辯論終結前，均未就所調查之證據主張有刑事訴訟
    法第159 條第1 項不得為證據之情形，本院復審酌各該證據
    作成時之情況，認為適當，是本案經調查之證據均有證據能
    力，合先敘明。
二、本案經本院審理結果，認第一審判決以被告所為係犯刑法第
    216 條、第210 條之行使偽造私文書罪；被告偽造署押係其
    偽造該私文書之部分行為，而其偽造私文書後復持以行使，
    偽造之低度行為，為行使偽造私文書之高度行為所吸收，均
    不另論罪，併依刑事訴訟法第449 條第1 項前段、第3 項、
    第454 條第2 項，第450 條第1 項，刑法第216 條、第210
    條、第219 條、第41條第1 項前段等規定，暨審酌被告為規
    避交通違規之裁罰，竟鋌而走險，冒用實不存在之鄭北成名
    義接受稽查而偽造鄭北成之署名，足以生損害於公路監理機
    關對道路交通管理之正確性，顯示心存僥倖而挑戰公權力，
    兼衡其犯罪動機、手段、品行、智識程度，及犯後未坦承犯
    行之態度等一切情狀，量處有期徒刑2 月，並諭知如易科罰
    金之折算標準，且認臺北縣政府警察局北縣警交大字第C000
    00000 號舉發違反道路交通管理事件通知單移送聯上「收受
    通知聯者簽章欄」內偽造之「鄭北成」署押，並複寫至存根
    聯上各1 枚，均為被告所偽造，不問屬於犯人與否，應依刑
    法第219 條規定，宣告沒收，其認事用法及量刑均屬妥適，
    應予維持，併引用第一審簡易判決書記載之事實、理由及證
    據（詳如附件）。
三、上訴人即被告對於原審判決認定之犯罪事實，於本院審理中
    俱無爭執，而為認罪陳述，僅以因家中僅有被告一人在工作
    ，且其為家裡經濟來源的擔負者，若入監服刑或易科罰金，
    就其家庭而言是經濟上的沉重負擔，請求本院從輕量刑，給
    予緩刑等語，執為上訴理由；然查：刑之量定，係實體法上
    賦予法院得為自由裁量之事項，倘其未有逾越法律所規定之
    範圍，或濫用其權限，即不得任意指摘為違法；茲原審量定
    刑期，已審酌被告各種犯罪情狀如上，且具體表明所審酌之
    各項事由，其量刑並無何失出，是被告遽執原審量刑過重為
    上訴理由，請求從輕量刑云云，並無理由，應予駁回；惟被
    告前未曾因故意犯罪受有期徒刑以上刑之宣告，有臺灣高等
    法院被告前案紀錄表1 份在卷可按，其因一時失慮致罹刑典
    ，事後於本院審理中坦承犯行，知所悔悟，本院審酌上情，
    認被告經此偵審教訓，當知所警惕，信無再犯之虞，因認前
    開原審對之所宣告之刑，以暫不執行為適當，爰併依刑法第
    74條第1 項第1 款規定，宣告緩刑2 年，用啟自新。
據上論斷，應依刑事訴訟法第455 條之1 第1 項、第3 項、第36
4 條、第368 條、第373 條，刑法第74條第1 項第1 款，判決如
主文。
本案經檢察官高智美到庭執行職務
中    華    民    國    98    年    12    月    31    日
                  刑事第十九庭  審判長  法  官  曾淑娟
                                        法  官  鄧雅心
                                        法  官  陳明偉
以上正本證明與原本無異。
不得上訴
                                        書記官  陳玉心
中    華    民    國    98    年    12    月    31    日


司法院資訊處製作；財團法人民間司法改革基金會備份。
